臺灣板橋地方法院交通事件裁定　　　　　　　　　　九十一年度交聲字第八六五號
　　原處分機關　交通部公路總局臺北區監理所
　　異　議　人
　　即受處分人　甲○○
右列受處分人因違反道路交通管理處罰條例案件，對於原處分機關九十一年五月十六
日北監五字第裁四○—ＡＢＵ九三九九○六號處分聲明異議，本院裁定如左：
    主      文
異議駁回。
    理      由
一、按汽車停車時，禁止臨時停車處所不得停車，又交岔路口、公共汽車招呼站一○
    公尺內、消防栓、消防車出入口五公尺內不得臨時停車，汽車駕駛人在交岔路口
    、公共汽車招呼站十公尺內或消防車出、入口五公尺內臨時停車者，處新臺幣三
    百元以上六百元以下罰鍰，道路交通安全規則第一百十二條第一項第一款、第一
    百十一條第二款，道路交通管理處罰條例第五十五條第二款分別定有明文；次按
    駕駛人駕駛車輛，或行人在道路上應遵守道路交通標誌、標線、號誌之指示，並
    服從執行交通勤務之警察，或依法令執行指揮交通及交通稽查任務人員之指揮，
    為道路交通管理處罰條例第四條一項及道路交通安全規則第九十條等所明定，又
    汽車駕駛人駕駛汽車不服從交通勤務警察或依法令執行交通指揮、稽查任務人員
    之指揮或稽查者，處新臺幣九百元以上一千八百元以下罰鍰，道路交通管埋處罰
    條例第六十條第二項第一款亦著有明文；再按汽車違反道路交通管理事件有不服
    指揮稽查逃逸情形，當場不能或不宜攔截製單舉發者，得逕行舉發之，此項逕行
    舉發，應記明車輛牌照號碼、車型等可資辨明之資料，查明汽車所有人姓名或名
    稱、住址，並以該汽車所有人為被通知人製單舉發之，又逕行舉發違反道路交通
    管理事件，經汽車所有人依通知單之應到案日期前到案，並告知違規駕駛人姓名
    、身分證統一編號及住址者，處罰機關應即另行通知違規駕駛人到案依法處理，
    逾應到案日期，處罰機關應依本條例第十五條第三項規定處罰該汽車所有人，違
    反道路交通管理事件統一裁罰標準及處理細則第二十三條第一項第四款、第二項
    、第二十四條亦分別規定甚明。
二、原處分機關略以：受處分人即異議人甲○○其所有車牌號碼Ｔ三—八九○六號自
    用小客車於民國九十一年四月十一日下午四時四十分許，在距離公車站牌十公尺
    內之臺北市○○○路二四二號處臨時停車，為警發現後要求違規駕駛人出示行照
    、駕照，欲當場舉發，詎該駕駛人拒絕出示證件供稽查，恣意駛離臨時停車現場
    ，經警記明車牌號碼及車型逕行舉發，乃依道路交通管理處罰條例第五十五條第
    二款規定裁處罰鍰新臺幣（下同）六百元及依同條例第六十條第二項第一款規定
    裁處罰鍰九百元（合計為一千五百元）等語；異議人則以伊不會開車，前開自用
    小客車於九十一年四月十一日係由異議人之夫江文溪所駕駛，且未曾駛入臺北市
    區，無在右揭處所違規之可能，詎遭舉發裁罰，實難甘服云云置辯。
三、經查：本件異議人即受處分人所有之車牌號碼Ｔ三－八九○六號自用小客車於右
    揭時間，在距離公車站牌十公尺內之臺北市○○○路二四二號臨時停車，經警要
    求違規駕駛人出示行照、駕照以當場舉發，詎該違規駕駛人拒絕出示上開證件供
    稽查，且恣意駛離臨時停車現場之事實，業據證人即舉發違規警員宋忠恕到庭結
    證綦詳（見本院九十一年七月八日訊問筆錄），並有臺北市政府警察局九十一年
    四月十一日北市警交大字第ＡＢＵ九三九九０六號舉發違反道路交通管理事件通
    知單通知聯影本及臺北市政府警察局大同分局九十一年五月二日北市警同分交字
    第０九一六一四三一八００號函存卷可資佐證；異議人雖執前揭情詞置辯，然與
    其於申訴時所辯「九十一年四月十一日本人並未前往該路段，車輛一直在自家內
    」云云（見卷附異議人提出於原處分機關之申訴單）齟齬，已難信實；矧證人即
    異議人之夫江文溪，證稱前開自用小客車係由伊駕駛在樹林、五股一帶往返，未
    駛至臺北市，當天異議人待在家中云云，與異議人所辯伊當日乃乘車隨同江文溪
    至臺北縣五股鄉○○路送貨云云（以上均見本院九十一年七月八日訊問筆錄），
    顯有扞格，彼二人證供如果屬實，對於彼此親歷是否隨行外出之情形，豈會有如
    此出入？此外，前開舉發違反道路交通管理事件通知單已送達車輛所有人即異議
    人收受，亦據證人江文溪結證陳明（均見本院九十一年七月八日訊問筆錄），揆
    諸首揭法條，異議人自應於指定到案期日前，至原處分機關即交通部公路總局臺
    北區監理所到案，並告知違規駕駛人姓名、身分證統一編號及住址，由處罰機關
    另行通知違規駕駛人到案依法處理，而不得僅以舉發違反道路交通管理事件通知
    單上所定到案日期前申訴以代之，惟觀卷內異議人提出於原處分機關之申訴單，
    其上無何陳報車牌號碼Ｔ三－八九○六號自用小客車真正駕駛人或關於實際違規
    人之記載，足見異議人申訴時未向原處分機關告知違規駕駛人姓名、身分證統一
    編號及住址，則原處分機關據以援引首開法條裁處汽車所有人即異議人罰鍰，即
    無違誤；又當時雖有違規駕駛人在場，但其拒不服從執行舉發員警出示行照、駕
    照之指揮稽查而駛離現場（此亦據證人宋忠恕證述無訛，見本院九十一年七月八
    日訊問筆錄），於是由執勤警員記明前開自用小客車車牌號碼、車型等資料，以
    汽車所有人甲○○為被通知人掣單舉發，且於通知單上加註逕行舉發之文字（此
    觀卷附舉發違反道路交通管理事件通知單上駕駛人姓名欄之記載即明），送達被
    通知人甲○○，與右揭違反道路交通管理事件統一裁罰標準及處理細則第二十三
    條第一項第四款、第二項等規定要無不合，本件違反道路交通管理事件舉發程序
    之適法性，亦無可議。綜上，異議人所辯及證人江文溪所證，無非臨訟串飾，避
    就卸責之詞，胥無可採，本件違規行為事證明確，堪予認定。
四、從而，原處分機關依道路交通管理處罰條例第五十五條第二款、第六十條第二項
    第一款等規定，裁罰異議人罰鍰，於法核無不合，量罰亦甚妥適，應予維持，異
    議人之異議為無理由，應予駁回。
五、末查：違反道路交通管理處罰第六十條第二項第一款規定者，本應併依同法第六
    十三條第一項第一款規定記點，惟記點處分之規範意旨，乃藉一定期間內違規點
    數之累計，遞予吊扣或吊銷駕駛執照，警惕汽車駕駛人遵守道路交通安全規則，
    此觀諸道路交通管理處罰條例第六十三條第二項、第三項等規定即明，本件異議
    人既未考領駕駛執照，不會駕車（此據證人江文溪陳明，且有卷附公路監理電子
    閘門查詢報表可考），自無記點累計之需，是以原裁罰處分未諭知記點，於法亦
    無違誤，附此敘明。
據上論結，應依道路交通案件處理辦法第十九條，裁定如主文。
中      華      民      國    九十一    年      七      月     十八     日
                                  臺灣板橋地方法院交通法庭
                                      法  官  蔡  新  毅
右正本證明與原本無異。
如不服本裁定，應於送達後五日內，向本院提出抗告狀。
                                      書記官  謝  麗  秋
中      華      民      國    九十一    年      七      月     十八     日
